ACORDAO-COMPLETO-2352923

ACÓRDÃO DE RELAÇÃO

ACÓRDÃO DE RELAÇÃO 3293/2019 ATA 15/2019 - SEGUNDA CÂMARA

Acórdão 3293/2019-TCU-Segunda Câmara 
	Considerando que os presentes autos tratam de representação formulada pela Sra. Heloisa Alves Albuquerque Faveri, como Delegada de Polícia Federal da Superintendência Regional em Pernambuco, com vistas a apurar "irregularidades na execução de projetos culturais patrocinados pelo Serviço Social da Indústria - SESI, por intermédio de seu Departamento Nacional assim como de seus Departamentos Regionais em Pernambuco, Minas Gerais, Mato Grosso do Sul, Alagoas e Paraíba, investigados no âmbito do IPL 111/2014 - SR/PF/PE", apresentando, como subsídio à referida apuração, a cópia digital do aludido Inquérito Policial IPL 111/2014- SR/PF/PE (com o trâmite ainda sob sigilo no âmbito da referida superintendência) ;
	Considerando que, no presente momento, aprecia-se a solicitação de prorrogação de prazo formulada pelo Departamento Regional do SESI de Alagoas - SESI-AL e da Federação das Indústrias do Estado de Alagoas - FIEA para o atendimento à diligência veiculada pelo Ofício 184/2019, em conjunto com o pedido de habilitação e vista dos autos, sob a justificativa de o atendimento à diligência resultar em árduo trabalho de desarquivamento, busca, catalogação e digitalização de todo o material solicitado, ante a antiguidade do acervo, já que os processos estariam encerrados e arquivados (entre 10 e 15 anos) ;
	Considerando que, apesar de endereçada exclusivamente ao SESI-AL, a referida diligência também demandaria o envio de informações sobre as contratações da FIEA, vislumbrando-se, por aí, a legitimidade da referida entidade para a formulação do aludido pedido em conjunto;
	Considerando que a unidade técnica propôs o deferimento do pedido de prorrogação de prazo, além do pedido de habilitação e vista dos autos, nos termos da Lei n.º 12.527, de 2011, com exceção para o acesso aos documentos classificados com a chancela de sigilo;
	Considerando que o prazo originalmente solicitado pelo SESI-AL, em conjunto com a FIEA, já teria efetivamente escoado, em face de a solicitação de prorrogação do prazo ter sido feita em 28/3/2019, podendo, contudo, o TCU conceder a aludida prorrogação, já que a referida solicitação foi protocolada dentro do prazo ainda em aberto;
	Os Ministros do Tribunal de Contas da União, reunidos em Sessão de 2ª Câmara, ACORDAM, por unanimidade, com fundamento no art. 143, inciso V, alínea "e", do Regimento Interno do TCU, aprovado pela Resolução n.º 246, de 2011, em deferir o pedido de prorrogação de prazo, além do pedido de habilitação e vista dos autos (Peça 54) , nos termos da Lei n.º 12.527, de 2011, com exceção para o acesso aos documentos gravados com a chancela de sigilo, e prolatar as determinações abaixo indicadas.
1. Processo TC-Processo 042.852/2018-8 (REPRESENTAÇÃO) 
	1.1. Representante: Sra. Heloisa Alves Albuquerque Faveri, como Delegada de Polícia Federal da Superintendência Regional em Pernambuco.
	1.2. Entidade: Departamento Regional do Senai No Estado de Minas Gerais; Departamento Regional do Senai No Estado de Pernambuco; Departamento Regional do Sesi No Estado da Paraíba; Departamento Regional do Sesi No Estado de Alagoas; Departamento Regional do Sesi No Estado de Minas Gerais; Departamento Regional do Sesi No Estado de Pernambuco; Departamento Regional do Sesi No Estado do Mato Grosso do Sul; Serviço Social da Indústria - Departamento Nacional.
	1.3. Relator: Ministro-Substituto André Luís de Carvalho.
	1.4. Representante do Ministério Público: não atuou.
	1.5. Unidade Técnica: Secretaria Extraordinária de Operações Especiais em Infraestrutura (SeinfraOpe) .
	1.6. Representação legal: Janio Heder Secco (8.175/OAB-MS) e outros, representando Departamento Regional do Sesi No Estado do Mato Grosso do Sul; Luciano Guimaraes Mata (4693/OAB-AL) e outros, representando Serviço Social da Indústria - Departamento Nacional; Luciana Guimaraes Mata (4.693/OAB-AL) e outros, representando Departamento Regional do Sesi No Estado de Alagoas; Tiago Gomes de Carvalho Pinto (71.905/OAB-MG) e outros, representando Departamento Regional do Senai No Estado de Minas Gerais e Departamento Regional do Sesi No Estado de Minas Gerais. 
	1.7. Determinar que a unidade técnica dê ciência desta deliberação ao solicitante, devendo atentar para a necessidade de salvaguarda dos documentos gravados com a chancela de sigilo.

Segunda Câmara

ACORDAO-COMPLETO-2501348

Acórdão de Relação 19120/2021 - Segunda Câmara

Acórdão de Relação

ACORDAO-COMPLETO-2390833

Acórdão de Relação 2563/2020 - Segunda Câmara

ANDRÉ DE CARVALHO

Janio Heder Secco (8.175/OAB-MS) e outros, representando Departamento Regional do Sesi No Estado do Mato Grosso do Sul; Luciano Guimaraes Mata (4693/OAB-AL) e outros, representando Serviço Social da Indústria - Departamento Nacional; Luciana Guimaraes Mata (4.693/OAB-AL) e outros, representando Departamento Regional do Sesi No Estado de Alagoas; Tiago Gomes de Carvalho Pinto (71.905/OAB-MG) e outros, representando Departamento Regional do Senai No Estado de Minas Gerais e Departamento Regional do Sesi No Estado de Minas Gerais.

Não atuou.

REPRESENTAÇÃO (REPR)

Secretaria Extraordinária de Operações Especiais em Infraestrutura (SeinfraOpe).